【裁判字號】    97,審易,1838
【裁判日期】    971223
【裁判案由】    竊盜
【裁判全文】
臺灣桃園地方法院刑事判決            97年度審易字第1838號
公  訴  人  臺灣桃園地方法院檢察署檢察官
被      告  乙○○
指定辯護人  本院公設辯護人  林銘宏
上列被告因竊盜案件，經檢察官提起公訴（97年度偵字第18652
號），本院判決如下：
    主  文
乙○○攜帶兇器竊盜，累犯，處有期徒刑柒月，扣案之剪刀壹支
沒收。
    事  實
一、乙○○前有違反毒品危害防制條例、竊盜、詐欺、搶奪等前
    科，其中於民國94年間因詐欺案件，經本院以94年度壢簡字
    第1480號判決判處有期徒刑6 月確定；又於94年間因竊盜案
    件，經本院以94年度壢簡字第2291號判決判處拘役55日確定
    ；又於95年間因搶奪案件，經本院以95年度訴字第488 號判
    決判處有期徒刑8 月確定；再於95年間因施用毒品案件，經
    本院以95年度訴字第993 號判決應執行有期徒刑10月確定，
    本件施用毒品案件並與上開搶奪案件，經本院以96年度聲減
    字第1671號裁定各減刑期二分之一，並定應執行有期徒刑8
    月確定。上揭數罪刑於95年4 月19日入監接續執行，於96年
    8 月4 日縮刑期滿執行完畢（構成累犯）。
二、詎乙○○仍不知悔改，復意圖為自己不法之所有，先於97年
    8 月15日上午6 時許，在桃園縣新屋鄉○○路62號旁，攜帶
    客觀上足供凶器使用之剪刀1 支，竊取甲○○所有之電線約
    15公斤，得手後載往桃園縣某資源回收場變賣，得款新台幣
    150 元，花用殆盡；復承前竊盜之接續犯意，於同日上午7
    時40分許，再次至上址，欲以前開剪刀竊取甲○○所有之電
    線時，為甲○○發現，報警而當場查獲，並扣得剪刀1 支。
三、案經桃園縣政府警察局楊梅分局報告臺灣桃園地方法院檢察
    署檢察官偵查後起訴。
    理  由
一、本案被告乙○○所犯之罪係屬刑事訴訟法第376 條第2 款之
    刑法第321 條第1 項第3 款之加重竊盜罪，其於準備程序中
    就被訴事實為有罪之陳述，爰依刑事訴訟法第284 條之1 規
    定獨任進行審判程序。
二、按傳聞法則之重要理論依據，在於傳聞證據未經當事人之反
    對詰問予以核實，乃予排斥，惟若當事人已放棄對原供述人
    之反對詰問權，於法院審判時表明同意該等傳聞證據可作為
    證據，基於證據資料愈豐富，愈有助於真實發現之理念，並
    貫徹刑事訴訟法修法加重當事人進行主義之精神，確認當事
    人對於證據能力有處分權之制度，傳聞證據經當事人同意作
    為證據，法院認為適當者，亦得為證據。另當事人於調查證
    據時，對於傳聞證據表示「沒有意見」、「不用再傳喚詰問
    」，而未於言詞辯論終結前聲明異議，應視為已有將該等傳
    聞證據採為證據之同意，此刑事訴訟法第159 條之5 定有明
    文。本案被告、辯護人於本院審理程序中已表示對卷內人證
    、書證、物證之證據能力均無意見，本院審理時，被告、辯
    護人對於被告以外之人於審判外之陳述之證據能力並未表示
    意見，迄本院辯論終結前，被告、辯護人亦未爭執本案證據
    之證據能力，依刑事訴訟法第159 條之5 第2 項之規定，應
    視為被告、辯護人已同意本案相關之傳聞證據均可作為證據
    ，本院斟酌本案卷內之證據並非非法取得，亦無證明力明顯
    過低之情形，且經本院於審判期日依法進行證據之調查、辯
    論，被告於訴訟上之程序權，已受保障，前揭各該證據，均
    得採為證據。
三、上揭犯罪事實，業據被告乙○○於警詢、偵訊及本院審理時
    坦承不諱，核與證人即被害人甲○○於警詢之證述相符，並
    有現場照片4 張及扣案剪刀1 支可資佐證，足認被告之自白
    與事實相符，堪以採信。本件事證明確，被告犯行足堪認定
    ，應依法論科。
四、按刑法第321 條第1 項第3 款之攜帶兇器竊盜罪，係以行為
    人攜帶兇器竊盜為其加重條件，此所謂兇器，其種類並無限
    制，凡客觀上足對人之生命、身體、安全構成威脅，具有危
    險性之兇器均屬之，且祇須行竊時攜帶此種具有危險性之兇
    器為已足，並不以攜帶之初有行兇之意圖為必要（最高法院
    79年度台上字第5253號判決要旨參照）。是本案被告使用之
    剪刀1 支係由金屬打造，質地堅硬，為足以殺傷人生命、身
    體之器械，乃屬具有危險性之兇器甚明。核被告所為，係犯
    刑法第321 條第1 項第3 款之攜帶兇器竊盜罪。又被告有事
    實欄所載之科刑執行資料，此有卷附臺灣高等法院被告前案
    紀錄表在卷可查，其受有期徒刑之執行完畢，5 年以內故意
    再犯本件有期徒刑以上之罪，為累犯，應依刑法第47條第1
    項規定加重其刑。爰審酌被告正值青壯之年，不思循正當途
    徑賺取財富，竊取他人物品，影響被害人之權利，危害社會
    安寧秩序，所為實屬非是，惟念其犯後坦認犯行，並參以被
    害人損失尚非至鉅，暨其犯罪之動機、目的、手段等一切情
    狀，量處如主文所示之刑。至扣案之剪刀1 支，係被告所有
    供本件加重竊盜犯行所用之物，業據被告自陳在卷，爰依刑
    法第38條第1 項第2 款宣告沒收。
據上論斷，應依刑事訴訟法第284 條之1 、第299 條第1 項前段
，刑法第321 條第1 項第3 款、第47條第1 項、第38條第1 項第
2 款，判決如主文。
本案經檢察官潘怡華到庭執行職務。
中    華    民    國    97    年    12    月    23    日
                    刑事庭  法  官  徐  培  元
以上正本證明與原本無異。
                            書記官  楊  美  慧
中    華    民    國    97    年    12    月    23    日
如不服本判決，應於判決送達後10日內向本院提出上訴狀（應附
繕本），其未敘述上訴理由者，應於上訴期間屆滿後20日內補提
理由書狀於本院，上訴於臺灣高等法院。
附錄本案論罪科刑法條全文
刑法第321條（加重竊盜罪）
犯竊盜罪而有左列情形之一者，處6 月以上、5 年以下有期徒刑
：
一  於夜間侵入住宅或有人居住之建築物、船艦或隱匿其內而犯
    之者。
二  毀越門扇、牆垣或其他安全設備而犯之者。
三  攜帶兇器而犯之者。
四  結夥三人以上而犯之者。
五  乘火災、水災或其他災害之際而犯之者。
六  在車站或埠頭而犯之者。
前項之未遂犯罰之。


司法院資訊處製作；財團法人民間司法改革基金會備份。
